【裁判字號】    97,台上,4493
【裁判日期】    970918
【裁判案由】    違反著作權法等罪
【裁判全文】
最高法院刑事判決            九十七年度台上字第四四九三號
上  訴  人  甲○○
選任辯護人  邱六郎律師
上列上訴人因違反著作權法等罪案件，不服台灣高等法院中華民
國九十七年四月二十八日第二審判決（九十七年度上訴字第八七
０號，起訴案號：台灣士林地方法院檢察署九十六年度偵字第九
０七０號），提起上訴，本院判決如下：
    主  文
上訴駁回。
    理  由
一、違反著作權法及偽造文書部分：
按刑事訴訟法第三百七十七條規定，上訴於第三審法院，非以判
決違背法令為理由，不得為之。是提起第三審上訴，應以原判決
違背法令為理由，係屬法定要件。如果上訴理由書狀並未依據卷
內訴訟資料，具體指摘原判決不適用何種法則或如何適用不當，
或所指摘原判決違法情事，顯與法律規定得為第三審上訴理由之
違法情形，不相適合時，均應認其上訴為違背法律上之程式，予
以駁回。本件上訴人甲○○經第一審判決依共同意圖銷售而擅自
以重製於光碟之方法侵害他人之著作財產權罪及行使偽造私文書
罪，分別判處罪刑，其不服提起第二審上訴，因未附具理由。經
原審審判長於民國九十七年二月二十七日以書面裁定，命上訴人
於收受裁定正本後十四日內補正上訴理由，該裁定經合法送達後
，逾期已久，上訴人迄未補正。因認其第二審上訴不合法律上之
程式，乃依刑事訴訟法第三百七十二條之規定，不經言詞辯論，
予以駁回，已詳敘其理由。從形式上觀察，原判決並無違背法令
之情形。上訴意旨謂：我國刑事訴訟法規定第二審仍為事實審，
提起第二審上訴，其上訴書狀未附具理由，並不違背上訴之程式
等語，顯係基於誤解法律，所為之爭執，難認係合法之第三審上
訴理由。另上訴意旨以：本案有關違反著作權部分之犯行，與上
訴人另案經判處罪刑確定之案件，有連續犯之裁判上一罪之關係
，原判決未予以審酌，自屬違法云云，並未依據卷內資料，對於
原判決究竟如何違背法令，為具體之指摘，亦難謂符合首揭法定
第三審上訴理由之形式要件。綜上所述，應認此二部分之上訴違
背法律上之程式，予以駁回。
二、侵占遺失物部分：
按專科罰金之罪，經第二審判決者，不得上訴於第三審法院，刑
事訴訟法第三百七十六條第一款規定甚明。上訴人侵占遺失物部
分，原審維持第一審判決論處上訴人犯侵占遺失物罪，其係專科
罰金之罪，依首開規定，既經第二審判決，即不得上訴於第三審
法院。上訴人一併提起上訴，為法所不許。其此部分上訴為不合
法，亦應予駁回。
據上論結，應依刑事訴訟法第三百九十五條前段，判決如主文。
中    華    民    國  九十七  年    九    月   十八   日
                      最高法院刑事第四庭
                          審判長法官  張  淳  淙
                                法官  劉  介  民
                                法官  張  春  福
                                法官  林  俊  益
                                法官  李  錦  樑
      本件正本證明與原本無異
                                      書  記  官
中    華    民    國  九十七  年    九    月  二十三  日
                                                    Ｒ


司法院資訊處製作；財團法人民間司法改革基金會備份。
